---
title: "Niels' Transformationen"
---

1. Ladet die nötigen Pakete und Datensätze:

```{r}
library(readr)
library(dplyr)
library(ggplot2)
library(lubridate)
library(tidyr)
library(broom)
library(tidyverse)

#hallo
umsaetze <- read_csv("umsatzdaten_gekuerzt_real.csv")
wetter <- read_csv("wetter_real.csv")
kiwo <- read_csv("kiwo_real.csv")
```

2. Fügt die Codes für Waren und Wetter ein: "Warentyp" statt "Warengruppe" und "Wettertyp" statt "Wettercode"

```{r}
umsatz_index <- c(1:6)
umsatz_values <- c("Brot", "Broetchen", "Croissant", "Konditorei", "Kuchen", "Saisonbrot")
umsaetze$Warentyp <- umsatz_values[match(umsaetze$Warengruppe, umsatz_index)]
umsaetze$Warengruppe <- NULL
View(umsaetze)

```

3. Fügt die Datensätze zum Wetter und zum Umsatz zusammen: UmsatzW
 + fügt die Wochentage ein
```{r}
wetter2 <- wetter %>%
  select(Datum, Temperatur)


#?merge
#UmsatzW<- merge(umsaetze, wetter["Temperatur"], all.x=FALSE)
UmsatzW <- left_join(umsaetze, wetter2)
UmsatzW$Wochentag <- weekdays(UmsatzW$Datum)
UmsatzW <- left_join(UmsatzW, kiwo)
UmsatzW$KielerWoche[is.na(UmsatzW$KielerWoche)] <- 0

View(UmsatzW)
```

4. Spaltet das Datum in Jahr, Monat und Tag auf:
```{r}
UmsatzW <- UmsatzW %>% 
  mutate_at(vars(Datum), funs(year, month, day)) %>% 
  rename(
    Jahr = year,
    Monat = month,
    Tag = day
    )
UmsatzW$Jahr <- as.factor(UmsatzW$Jahr)
UmsatzW$Monat <- as.factor(UmsatzW$Monat)
UmsatzW$Tag <- as.factor(UmsatzW$Tag)
```

5. fügt Ferien und Feiertage hinzu 

```{r}
ferien <- read_delim("Ferien_SH_NEU.csv", 
    ";", escape_double = FALSE, trim_ws = TRUE)


feiertage <-dataset <- read_delim("FeiertageSH_2013_2019_NEU_csv.csv", 
    ";", escape_double = FALSE, trim_ws = TRUE)

#Herausfiltern der wochentage
ferien$Datum <-  as.Date(ferien$Datum, "%d.%m.%Y")

feiertage$Datum <-  as.Date(feiertage$Datum, "%d.%m.%Y")




#joined ferien und feiertage und fügt es dem Umsatzdatensatz hinzu

ferien_feiertage <- left_join(ferien, feiertage)

UmsatzWF <- left_join(UmsatzW, ferien_feiertage)

#ersetzt NAs durch 0

UmsatzWF$Feiertag[is.na(UmsatzWF$Feiertag)] <- 0
UmsatzWF$KielerWoche[is.na(UmsatzWF$KielerWoche)] <- 0
UmsatzWF$Ferienname[is.na(UmsatzWF$Ferienname)] <- 0

UmsatzWF<- na.omit(UmsatzWF)
UmsatzWF<- subset(UmsatzWF, Warentyp != "Saisonbrot")


View(UmsatzWF)
write.csv(UmsatzWF, "UmsatzWF.csv", row.names = FALSE)

```
```{r}

```



=======


Beispiele für Lineares Modell: kombinierter Einfluss verschiedener Variablen auf Umsatz


```{r}
model1 <- lm(Umsatz ~ Wochentag + Warentyp + Monat, data = UmsatzWF)
```


```{r}
model2 <- lm(Umsatz ~ Wochentag + Warentyp + Monat + KielerWoche + Ferienname, data = UmsatzWF)

model3 <- lm(Umsatz ~ Wochentag + Warentyp + Monat + KielerWoche + Ferienname + Feiertag + Jahr, data = UmsatzWF)
rbind(glance(model1),glance(model2),glance(model3))
```

```{r}
model2 <- lm(Umsatz ~ Temperatur + Warentyp, data = UmsatzWF)

```

```{r}
model3 <- lm(Umsatz ~ Monat + Warentyp, data = UmsatzWF)

```

```{r}
model4 <- lm(formula = Umsatz ~ Wochentag + Monat + Warentyp, data = UmsatzWF)

```

```{r}
model5 <- lm(formula = Umsatz ~ Wochentag + Ferienname + Monat + Warentyp, 
    data = UmsatzWF)

```


```{r}
model6 <- lm(formula = Umsatz ~ Warentyp +Wochentag+Monat+KielerWoche+Ferienname+Feiertag, data = UmsatzWF)

```
```{r}
rbind(glance(model1), glance(model2), glance(model3), glance(model4), glance(model5), glance(model6))
```

